臺灣高等法院刑事判決　　　　　　　　　94年度上易字第22號
上　訴　人　臺灣臺北地方法院檢察署檢察官
被　　　告　乙○○
　　　　　　甲○○
共　　　同
選任辯護人　鍾周亮　律師
上列上訴人因被告等偽造文書案件，不服臺灣臺北地方法院九十
二年度易字第一八六號，中華民國93年10月29日第一審判決（起
訴案號：臺灣臺北地方法院檢察署90年度偵字第16034號）提起
上訴，本院判決如下：
    主  文
上訴駁回。
    理  由
一、公訴意旨略以：被告乙○○為泰陵電腦股份有限公司（以下
    簡稱泰陵公司）之負責人，泰陵公司於民國（下同）八十八
    年八月起陸續向緯冠科技有限公司（以下簡稱緯冠公司）訂
    購電腦顯示器等產品，自八十八年三月起至八十九年五月間
    ，泰陵公司尚欠緯冠公司貨款合計新台幣（下同）二百三十
    九萬元，就此積欠之貨款，並有以被告乙○○為付款人所簽
    發面額為三百萬元之本票乙紙作為擔保，惟被告乙○○因泰
    陵公司經營不善於八十八年六月十二日發函予各關聯廠商表
    示，因泰陵公司現金週轉不靈，以致跳票，因此請各相關廠
    商暫停將支票向銀行提示請求付款，顯見被告乙○○及泰陵
    公司已處於支付不能之狀況，惟被告乙○○明知其與被告甲
    ○○並無買賣房屋之真意，卻於八十八年六月八日，基於共
    同之犯意聯絡及行為分擔，將其名下所持有之土地（臺北市
    文山區○○段○○段○五七四─二八號、○五七四─二九號
    ）及建物（台北市○○路○段一二○之一號一至三樓），以
    買賣為由委由土地代書李麗雪，向地政事務所辦理所有權移
    轉登記予被告甲○○，惟被告甲○○並未支付價金予被告乙
    ○○，或實際承擔被告乙○○以該房地抵押貸款之事實，兩
    者間顯非基於買賣之原因而將房地之所有權辦理移轉登記，
    使該地政事務所不知情之承辦人員將此不實事項登載於業務
    上所掌管之土地及建築改良物登記簿上，足以生損害於地政
    機關對地籍管理之正確信及公信力，因認被告乙○○、甲○
    ○共同涉有刑法第二百十四條之使公務員登載不實罪嫌云云
    。
二、按根本無買賣並移轉不動產之真意，基於通謀虛偽之意思表
    示而成立不動產買賣契約，並以之向地政機關辦理所有權移
    轉登記，移轉原因為土記登記重要事項之一，具有公信性，
    此一移轉原因既非實在，且地政機關只需證件齊備，合於土
    地登記規則第三十四條、第五十三條規定，即可辦理登記，
    並將移轉原因等事項登載於土地、建物登記謄本等地政資料
    上，不需採取實體審查（卷附臺北市古亭地政事務所九十三
    年三月二十四日北市古地一字第０九三三０三五０三００號
    函參照），此一行為自足以生損害於地政機關對於地政資料
    管理之正確性及公信，而構成刑法第二百十四條之使公務員
    登載不實罪（最高法院八十年臺上字第五０八八號判決意旨
    參照）。然買賣契約之成立，本有各種不同之目的或動機，
    關於買賣價金支付之方式亦不一而足，此為契約自由所必然
    之現象，凡契約雙方當事人間確有買賣並移轉不動產之真意
    ，即與基於通謀虛偽意思表示所成立之買賣契約有間，於法
    究不能以關於買賣契約之目的、動機或價金之支付方式與一
    般習見之情形有所差異，在無其他積極證據之情形下，即遽
    謂此一買賣契約係基於通謀虛偽意思表示而來。
三、本件公訴人認被告乙○○、甲○○有上揭使公務員登載不實
    之罪嫌，係以：(一)被告乙○○及證人即被告乙○○之妻陳英
    華所辯出售上開房地之理由與證人即承辦本件房地買賣過戶
    事宜之代書李麗雪所陳出售房地之理由不一致，且與常情不
    符；(二)證人李嘉興陳述受委託出售系爭房地之人與證人李麗
    雪陳述者亦不一致；(三)證人即久喬公司經理曾耀霆證稱該公
    司以被告甲○○名義購買系爭房地之目的及評估購買系爭房
    地之過程顯不合理；(四)關於上開房地上既存之貸款利息支付
    情形，雙方所辯顯不一致；(五)被告乙○○既因無力支付貸款
    而決定將系爭房地出售他人，理應重視貸款是否由買方承受
    一節，然此情被告及各參與之證人均不重視，且所餘貸款於
    本件房地過戶時僅餘一千六百五十萬元，並非契約所載價款
    二千三百萬元，被告甲○○竟未查證所餘貸款，逕以承受貸
    款為由，約定買賣價金為二千三百萬元，顯與常情不符；(六)
    本件買賣之土地增值稅及代書費無人繳納，與常情不符；(七)
    關於被告甲○○所支付之四百萬元支票是否作為價金之一部
    份，若買賣未依約履行，是否充作違約金，被告及證人所言
    亦不一致等情，因認被告乙○○、甲○○所辯不可信，雙方
    係在未有任何協商或共識之情形下，訂立本件買賣契約，足
    見為通謀虛偽意思表示而為等，為其論據。
四、訊據被告乙○○、甲○○固不諱言有於八十九年六月八日，
    由被告乙○○將其名下所有、位在臺北市○○區○○段一小
    段五七四之二八、五七四之二九地號土地及其上臺北市○○
    區○○段一小段二七四四、二七四五、二七四八建號（門牌
    號碼為臺北市○○區○○路五段一二０之一號一至三樓）之
    房屋（以下簡稱上開房地），以買賣為土地、建物所有權移
    轉之登記原因，移轉登記於被告甲○○名下，並由臺北市古
    亭地政事務所之公務員將上開登記原因登載於其職務上所載
    之上開地號、建號臺北市土地登記謄本、建物登記謄本等情
    ，惟均堅詞否認有何使公務員登載不實之罪嫌。被告乙○○
    辯稱：上開房地當初係經由李嘉興介紹，向李招君購買，以
    供其母親居住，因李招君欲節省契稅，故直接由李招君前手
    高泰山將上開房地移轉於其名下，當初有約妥若無力支付上
    開房地貸款所生之利息，即可將上開房地交還李招君，由其
    另行處理，後因無力支付貸款利息，遂將房地交還李招君處
    理，其確有出賣移轉上開房地所有權之真意等語。被告甲○
    ○則辯稱：其所經營之久喬國際有限公司（下稱久喬公司）
    因需要貸款，故經由李嘉興介紹，向李招君以甲○○名義購
    買上開房地以增加公司資產及作為貸款之擔保，詎買受後發
    現該房地所能貸款金額不如預期，故依先前與李招君之約定
    ，將上開房地交還與李招君處理，伊確有自被告乙○○處買
    受取得上開房地所有權之真意等語。
五、經查：
    (一)上開房地過戶之歷程：
      上開房地原為案外人鄭學鍊、鄭敏光、陳鶴元、陳江秀玉
      、陳乙誠所共有，於八十八年間經本院強制執行拍賣，由
      案外人林清振以一千二百零二萬八千元得標買受，並於八
      十八年八月二十五日取得該不動產之所有權，於八十八年
      九月八日登記在案，嗣由案外人林清振於同年九月十七日
      出售與案外人高泰山，並於同年十月二十七日移轉登記在
      案，同年十一月二十五日，案外人高泰山再出售與被告乙
      ○○，並於同年十二月八日移轉登記在案，八十九年五月
      三十日，被告乙○○又出售與被告甲○○，並於同年六月
      八日移轉登記在案，同年六月廿九日，被告甲○○又將上
      開房地出售與案外人曾文政，並於同年七月廿一日移轉登
      記在案，同年九月二十五日，案外人曾文政復將上開房地
      出售與案外人陳重成，嗣於九十二年九月十日，上開房地
      經強制執行拍賣，由李亞萍承買等情，有本院八十八年八
      月二十五日北院義八十七民執午一六七四三字第三二一六
      六號函、土地建物所有權狀、臺北市古亭地政事務所登記
      案卷、古亭地政跨所查詢異動索引報表等在卷可稽，此部
      分事實可堪認定。
    (二)上開房地抵押權設定及清償塗銷之歷程：
      被告乙○○於八十八年十二月十三日向世華聯合商業銀行
      （後更名為國泰世華商業銀行）中正分行貸款二千三百萬
      元，並由被告乙○○以其名下之上開房地為其中一千三百
      萬元貸款（中期擔保放款）之擔保，另由案外人即其前手
      高泰山以世華聯合商業銀行九百四十萬元之定期存款存單
      為其餘一千萬元貸款（短期擔保放款）之擔保，上開貸款
      之利息自八十八年十二月起至八十九年三月止，均由被告
      乙○○以轉帳方式繳納，八十九年四、五月之利息，則由
      現金方式繳納，八十九年五月十五日，高泰山以定期存款
      銷戶之方式清償其中六百五十萬元貸款，截至八十九年五
      月三十日，貸款本金分別為中期擔保放款一千三百萬元，
      短期擔保放款三百五十萬元（合計一千六百五十萬元）（
      0000-000＝1650），以上貸款則由曾文政（即被告甲○○
      之後手）於八十九年八月四日繳款清償等情，有卷附世華
      聯合商業銀行中正分行八十九年十一月二日八九世華中正
      字第０八九０四九００五四號函、九十三年四月一日國世
      中正字第０九三０四九００三六號號函可按，此部分事實
      亦堪認定。
    (三)八十八年十月間，證人李嘉興之姊李招君（已歿）、丈母
      才岩萍向案外人高泰山以一千八百萬元之代價購買上開房
      地，除支付一百餘萬元之價金外，其餘價款則承接高泰山
      原有之陽信商業銀行貸款，並旋即於同年十一月間轉賣與
      被告乙○○，為節省契稅之故，經徵得高泰山同意，直接
      將上開房地由高泰山過戶與被告乙○○，乙○○嗣後向世
      華聯合商業銀行貸款，並由高泰山協助擔保，所貸得之款
      項均由高泰山取去，充作李招君、才岩萍及被告乙○○支
      付之買賣價金及高泰山協助擔保之對價，當初李招君、才
      岩萍為求能將上開房地迅速脫手，同意先將上開房地過戶
      於被告乙○○名下，再由被告乙○○向銀行貸款以支付價
      金與高泰山，後因被告乙○○無力繼續繳納貸款，委託李
      嘉興再將房屋交還李招君、才岩萍賣出，於尚未覓得買主
      期間，乙○○原應繳納之利息則由李招君、才岩萍繳納，
      後經李嘉興覓得被告甲○○經營之久喬公司有意購買上開
      房地以增加該公司貸款額度（欲藉此貸款二千三百萬元，
      並獲得信用狀綜合額度二千三百萬元）並充作員工宿舍，
      經與久喬公司員工李禹璁、曾耀霆協議後，由李招君擔任
      出賣人，將上開房地出售並移轉予被告甲○○，甲○○並
      開立四百萬元之支票以資擔保，價金俟貸款成功後再行支
      付，雙方並同意若久喬公司未能獲得滿意之貸款額度，可
      無條件解除買賣契約，將上開房地移轉回李招君指定之人
      名下，李招君並退還前已收受之四百萬元支票，後因久喬
      公司確無法獲得滿意之貸款額度，故解除買賣契約歸還前
      開支票，經李嘉興另覓得曾文政願購買上開房地，故將上
      開房地移轉於曾文政名下，曾文政並成功貸款清償被告乙
      ○○原有貸款，曾文政嗣又因無力承擔貸款，再歸還上開
      房地與李招君、才岩萍，後終於覓得陳重成願意購買上開
      房地，然未久陳重成即倒閉，上開房地遭法院強制執行拍
      賣等情，業據證人李嘉興、李禹璁（見原審九十三年七月
      一日審理筆錄）、李麗雪（見原審九十三年五月十八日審
      理筆錄）、曾耀霆、陳英華（見原審九十三年八月五日審
      理筆錄）分別於原審審理時證述屬實，核與被告乙○○、
      甲○○辯解內容相符；且查，將上開房地出售予被告乙○
      ○而簽訂買賣契約書（即俗稱「私契」）者，並非其不動
      產移轉登記上之前手高泰山，而係案外人才岩萍；又將上
      開房地出售予被告甲○○、案外人曾文政、陳重成，而擔
      任賣方與被告甲○○、案外人曾文政、陳重成簽訂買賣契
      約者，並非當時土地、建物登記名義人之被告乙○○、甲
      ○○、案外人曾文政，而均係案外人李招君，有不動產買
      賣契約書四紙在卷可稽；又上開契約書四紙後均有附註欄
      ，約定：「一、本件不動產標的物移轉登記完成後，銀行
      貸款利息即由甲方（即買受人）負責繳納，且甲方需於移
      轉登記完成同日清償原銀行之貸款，始能正式交屋，否則
      視同違約，甲方需無條件同意乙方（即出賣人）自行將標
      的物移轉登記回乙方之名義，不得異議。二、若甲方所開
      立之支票有任何一張發生退票之情形時，甲方需無條件配
      合並同意乙方自行將標的物登記回乙方名義，不得異議。
      三、乙方同意於民國○年○月○日前辦妥貸款額度，惟若
      甲方不滿意上述額度時甲、乙雙方同意無條件解除合約，
      且甲方須無條件配合乙方將上述標的物移轉登記回乙方名
      義，不得異議。同時乙方應退還甲方新臺幣○○元正之支
      票正本○張。」等情；且衡以上開房地自高泰山取得所有
      權起至九十二年九月十日遭法院強制執行拍賣止，其上始
      終均存有不動產抵押權，其中被告乙○○、案外人曾文政
      分別順利向世華聯合商業銀行貸得款項後，旋即清償原分
      別為案外人高泰山、被告乙○○所設定之抵押權，有古亭
      地政跨所查詢異動索引報表在卷可稽。綜上所述，足見本
      件歷次買賣過戶，均係以借新還舊（借得新貸款之後償還
      原有貸款）之方式支付買賣價金，才岩萍、李招君根本未
      有出資，純粹圖以轉手他人之方式從中套取利潤，為順利
      覓得買主之故，容許被告乙○○、甲○○、案外人曾文政
      、陳重成等人先將上開房地過戶，持向銀行擔保貸款，並
      願意承擔尚未覓得買主前高泰山既有陽信商業銀行貸款所
      生之利息，若銀行核貸金額高於當初向案外人高泰山購買
      之價款，則有利可圖，若買方於過戶後，出現財務吃緊甚
      或無力支付買賣價金之情，為免上開房地因而淪為其他債
      權人受償之標的，且法院強制執行拍賣之價格往往遠低於
      市價而血本無歸，則藉由與買主約定若未履行一定事項之
      情形下應返還上開房地及取得買受人所開本票之方式保障
      其權利。是被告乙○○因無力清償貸款，將上開房地交還
      才岩萍、李招君處理後，再由李招君、才岩萍轉售與被告
      甲○○，上開不動產所有權，則由被告乙○○名下逕移轉
      登記予被告甲○○，此核仍屬買賣之性質，故渠等因而訂
      定土地建築改良物買賣所有權移轉契約書，並無何通謀虛
      偽意思表示可言。檢察官上訴意旨雖質稱：本件不動產買
      賣契約書第二條、第三條第一款、第四款（上訴書誤載為
      第三款）約定付款方式之內容，顯與契約附註條款第三項
      規定有所矛盾，足見系爭買賣係屬虛偽云云，然觀核該不
      動產買賣契約書，顯係定式樣本，經以添註、刪減文字簽
      訂之，本不易完整表達買賣雙方之真意，則渠等乃另以附
      註之方式約明，尚無不合，此應探求當事人之真意即可，
      則此付款方式既經被告乙○○、甲○○到庭陳明係依附註
      條款為之，即不影響該契約之效力，附此敘明。
    (四)公訴人雖指稱：被告乙○○辯稱：係因無力負擔貸款，才
      將上開房地出售，然依卷附買賣契約書及證人李麗雪之證
      言，係由李招君將上開房地出售與被告甲○○，顯係為李
      招君之利益，與被告乙○○所辯顯不相符云云，然查：民
      法並無限制處分不動產之人必然需為不動產之所有權人，
      且以某人名義出售不動產，並不當然等同於即係為該人之
      利益而為，依前揭本院認定之事實觀之，被告乙○○既係
      以借新還舊之方式支付上開房地之價款，則被告乙○○實
      際上並無任何出資，所憑以出資者，實係基於上開房地設
      定抵押權所借得之款項爾，倘上開房地因無力支付利息，
      遽遭債權銀行聲請強制執行拍賣，實際受損害之人，自包
      括才岩萍、李招君及被告乙○○，故被告乙○○辯稱因無
      力支付貸款，遂將房地交還才岩萍、李招君另行出售，所
      辯並無與卷附買賣契約書及證人李麗雪之證言有何矛盾之
      處，是才岩萍、李招君、被告乙○○均有出售系爭房地之
      需求，則證人李嘉興證稱：係受被告乙○○之配偶委託其
      出售上開房地，與證人李麗雪證述係受案外人李招君委託
      出售上開房地並無何矛盾之處；至公訴人另指稱：若被告
      乙○○未支付大多數之買賣價金，衡情李招君當無同意移
      轉系爭房地之所有權，且任令被告乙○○以上開房地辦理
      抵押貸款之理，故被告乙○○、證人李麗雪所言均與常情
      不符，然查：被告乙○○以上開房地貸款所得款項，全數
      交與案外人高泰山，被告乙○○實際上未就上開房地支付
      任何款項等情，業經本院認定如前，此即為案外人李招君
      、才岩萍用以吸引買主之方式，雖此種買賣契約之價金支
      付方式與一般習見之情形有所差異，然於法究不能僅執此
      異於常理之動機即否認被告乙○○出售上開房地之事實；
      至被告甲○○購買上開房地之目的，係為其所經營之久喬
      公司向銀行爭取貸款額度，已如前述，此一貸款之數額若
      能高於被告乙○○原有貸款之數額，除能作為價金支付之
      方式外，更有可獲得相當之資金，縱然貸款數額未高於被
      告乙○○貸款之數額，因公司負責人名下增加數筆不動產
      ，亦可美化公司帳面、提高財務槓桿之運用靈活度，有利
      於向銀行為其他之融資，故公訴人僅以：久喬公司有貸款
      之需求，當然等於有現金之需求，但久喬公司貸款後，所
      有貸得款項將全數清償被告乙○○舊有貸款，久喬公司無
      法獲得任何現金，謂被告甲○○所供購買上開房地之動機
      為不可採，自非有據；又公訴人再以：八十九年五、六月
      份之貸款利息均非被告乙○○或甲○○所支付，此部分尚
      有疑義，執此作為被告犯罪事實之認定依據，然對於犯罪
      事實之細節有疑義者，實當予查明，而非以尚有所疑，作
      為認定被告犯罪之依據，況上開八十九年五、六月份之貸
      款利息，係由案外人李招君、才岩萍所支付，業據證人李
      嘉興於原審法院審理時證述明確（見原審九十三年七月一
      日審理筆錄），以本院認定此件房地買賣之型態觀之，李
      招君、才岩萍支付上開房地貸款利息，並無足生疑義之處
      ，此部分之論證亦非有據；又公訴人復指稱：被告甲○○
      並未於購買房地前積極與往來銀行探詢上揭房地之可能貸
      款額度，被告乙○○則未積極要求被告甲○○變更其債務
      人之名義，亦與常情不符，然不動產買賣、設定負擔，因
      所涉金額龐大，買受人當會多方考量，顯無法在短期內決
      定之，且以他人名下之不動產向銀行洽商貸款，尚須該不
      動產登記名義人對保等繁雜手續，顯不利於迅速核撥新貸
      款，而上開房地亦確存有先前貸款繳交本息之壓力，則李
      招君、才岩萍等人為迅速核撥新貸款，減少其繳納先前貸
      款本息之期數，乃在上開契約附註欄約定若買受人未履行
      一定事項之情形下應返還上開房地，或取得買受人所開本
      票之方式保障其權利下，同意被告甲○○在尚未實際支付
      任何買賣價金之情形下，即取得上開房地之所有權，而可
      逕向各銀行洽商新貸款，此觀上開房地於八十九年六月至
      同年七月間即先後迅速移轉登記予洽購之被告甲○○、案
      外人曾文政，且案外人曾文政乃係移轉登記後，始辦理完
      竣新抵押貸款即明，尚難謂有悖於常理之處。至被告乙○
      ○未積極要求被告甲○○變更其債務人之名義，乃因先期
      將房地所有權移轉登記予被告甲○○，實係為方便其向銀
      行洽商迅速核撥新貸款，已如前述，則被告甲○○在未洽
      得銀行同意上開買賣契約所保證之貸款額度前，當然不會
      同意將先前貸款債務人逕變更為其名義，而承擔該貸款，
      或代為繳交貸款本息。又被告甲○○購買上開房地時，被
      告乙○○先前貸款所餘之本金僅有一千六百五十萬元，固
      如前述，然被告乙○○先前係向銀行貸款二千三百萬元，
      且其與才岩萍訂定之買賣契約中所約定之價金亦為二千三
      百萬元，是被告乙○○當然不會同意被告甲○○僅以支付
      剩餘貸款本金之價格成立買賣契約，惟被告甲○○在未洽
      得銀行同意上開買賣契約所保證之貸款額度前，亦不會逕
      支付上開價金，是公訴人認被告乙○○未向被告甲○○請
      求買賣價金與貸款餘額之差價七百五十萬元，顯多有蹊蹺
      云云，尚嫌率斷。再公訴人謂本件並無支付代書費及土地
      增值稅，應屬虛偽買賣云云，然本件代書費、契稅等係由
      久喬公司開立ＢＥ0000000號，金額共九萬六千六
      百四十五元之支票，交付與代書李麗雪，再由李麗雪交李
      嘉興向澔軒有限公司調現等情，有支票影本、彰化商業銀
      行三重埔分行九十三年三月十二日彰重字第五三五號函、
      彰化銀行信義分行九十三年三月二十九日函在卷可稽，並
      經證人李麗雪、李嘉興於原審法院審理時證述明確（見原
      審九十三年五月十八日、七月一日審理筆錄），雖證人曾
      耀霆於偵查中證稱：「（代書費及其他規費何人支出？）
      李禹璁沒有向我要。」等語（見他卷第一五七頁），然其
      於原審法院訊問中則證稱：「（對李麗雪說久喬公司就
      本件買賣有支付代書費、稅金、規費，有何意見？）我不
      清楚公司有付這筆錢。」等語（見原審九十三年八月五日
      審理筆錄），是證人曾耀霆因個人見聞拘限性所為之證述
      ，尚不能執為本件並無支付代書費、契稅等費用之證據。
      又檢察官上訴意旨復稱：證人李麗雪於原審證稱：本件代
      書費用共八萬二千六百零五元，契稅三萬九千四百六十八
      元，二者加起來為十二萬餘元，被告甲○○僅交付支票九
      萬餘元，實有疑義云云，然上開支票影本上已由證人李麗
      雪特別註記「此筆費用包含契稅、印花稅及地政規費和代
      書費等」等語（見原審卷第一四九頁），而證人李麗雪於
      原審審理時亦供證上情明確（見原審卷第二四二頁），顯
      然兩者不應累加，則檢察官此部分所指，容有誤解。又上
      開土地本件過戶與前次過戶時之公告地價並未調整，本無
      庸支付土地增值稅，業據證人李嘉興於原審審理時證述明
      確（見原審九十三年七月一日審判筆錄），並有卷附臺北
      市稅捐稽徵處土地增值稅免稅證明書（附於臺北市古亭地
      政事務所調卷夾內）可稽，公訴人徒以無人支付土地增值
      稅執為被告不利認定之依據，自非適當。末查，關於本件
      被告甲○○支付四百萬元支票是否充作買賣價金一節，依
      被告甲○○與案外人李招君成立之契約內容以觀，需視被
      告甲○○有無行使契約所規定之解約權而有不同，若因無
      法貸得所需之額度，契約解除，被告甲○○先前支付之四
      百萬元支票當然需退還，而無由成為價金之一部，若可貸
      得所需之額度，倘金額即足以支付該契約約定之價款，自
      無再將該支票兌現充作買賣價金之一部分之必要，惟有貸
      得所需之額度，且金額又不足以支付該契約所約定之價款
      時，方有另兌現該四百萬元之支票充作價款一部份之必要
      ，然依證人曾耀霆所述久喬公司所需之貸款額度（貸得二
      千三百萬元、並獲得二千三百萬元之綜合額度）觀之，此
      種情形殊無可能發生，故此四百萬元支票，實為李招君、
      才岩萍用以防範被告甲○○不依約履行導致上開房地遭強
      制執行拍賣或無權處分所要求之擔保而已，執此以觀，被
      告甲○○供述與證人李嘉興之證言實無何矛盾之處，是公
      訴人以此一四百萬元支票之用途被告與證人所述不一，且
      實際分析結果，此四百萬元支票對於買賣價金之支付而言
      並無任何意義，而認係屬被告不利認定之依據，自非可信
      。至被告甲○○於偵查及原審訊問中，就有無購買上開房
      地、久喬公司有無支付上開房地貸款之利息等情，所述雖
      有先後不一致之處，然被告甲○○於偵查中辯稱未曾購買
      上開房地（見他字卷第三七頁反面）、及久喬公司曾支付
      上開房地貸款之利息（見他字卷第一四七頁）云云，均與
      本院前揭認定不符，況本件實為久喬公司員工李禹璁、曾
      耀霆為增加該公司貸款額度所主導之案件，被告甲○○對
      於細節不能為明確記憶及答覆，尚難憑為被告二人不利認
      定之依據。
六、綜上所述，本件土地買賣之中，舉凡價金支付方式、出賣人
    與所有權人不一致等情節，雖與一般習見之情形有別，然並
    無積極證據足認被告乙○○與被告甲○○間所為之上開房地
    之買賣契約，係基於通謀虛偽意思表示而來，並據而使不知
    情之地政機關公務員登載此一不實之移轉原因於其職務上所
    掌之土地、建物登記謄本等地政資料之公文書上，此外復查
    無其他積極證據足認被告乙○○、甲○○有公訴人所指犯行
    ，是不能證明被告犯罪，原審基此乃諭知被告二人均無罪之
    判決，經核並無違誤。檢察官上訴意旨仍執前詞指摘原判決
    不當，為無理由，應予駁回。
據上論斷，應依刑事訴訟法第三百六十八條，判決如主文。
本案經檢察官劉斐玲到庭執行職務。
中　　華　　民　　國　　94　　年　　2 　　月　　25　　日
　　　　　　　　　刑事第五庭  審判長法　官  房阿生
　　　　　　　　　　　　　　　　    法　官  蔡光治
　　　　　　　 　 　　　　　　　　　法　官  雷元結
以上正本證明與原本無異。
不得上訴。
                                    書記官  李家敏
中　　華　　民　　國　　94　　年　　3 　　月　　1 　　日
